【裁判字號】    91,易,661
【裁判日期】    920130
【裁判案由】    業務侵占
【裁判全文】
臺灣嘉義地方法院刑事判決                          九十一年度易字第六六一號
    公  訴  人  臺灣嘉義地方法院檢察署檢察官
    被      告  乙○○  男四十.
右列被告因業務侵占案件，經檢察官提起公訴（九十一年度偵緝字第四二六號），本
院判決如左：
    主  文
乙○○意圖為自己不法之所有，而侵占對於業務上所持有之物，累犯，處有期徒刑拾
壹月。
    事  實
一、乙○○曾於民國八十四年間因犯詐欺罪，經臺灣高等法院台中分院判處有期徒刑
    二年確定，並於八十八年九月二十日假釋期滿，以已執行論。乙○○仍不知悔改
    ，於八十九年十一月二十九日，在嘉義市○○路四八六號，與甲○○合夥經營木
    材買賣生意，二人約定由甲○○出資，乙○○負責採買及出售木材，所得利潤二
    人均分，甲○○依約分別於八十九年十一月三十日及同年十二月十一日各交付新
    臺幣（下同）六十三萬元及四十一萬元予乙○○，詎乙○○因欠人債務，竟意圖
    為自己不法之所有，於九十年十二月中旬，將上開其業務上所持有甲○○交付之
    資金一百零四萬元侵占入己，用以償還債務。
二、案經甲○○訴由臺灣嘉義地方法院檢察署檢察官偵查起訴。
    理  由
一、訊據被告乙○○固坦承分別於八十九年十一月三十日及同年十二月十一日各向告
    訴人甲○○收受六十三萬元及四十一萬元，且將該一百零四萬元用以清償債務等
    事實，然矢口否認有右揭業務侵占之犯行，辯稱：告訴人所交付之一百零四萬元
    是其向告訴人借的，並非二人合夥之資金云云。惟查：（一）右揭事實業據告訴
    人迭於偵查及本院審理時指述不移，並有告訴人帳戶存提款明細在卷可稽。（二
    ）被告於偵查中坦承其向告訴人所收受之一百零四萬元，係與告訴人合夥，用以
    購買木材之金錢，（九十一年度偵緝字第四二六號卷第六頁反面、第十九頁反面
    參見），而證人洪永順於偵查中亦證稱：「（問：八十九年十一月三十日在甲○
    ○家有無看見告訴人交六十三萬元給被告？）有，我在現場，那時是下午二時許
    ，有聽到他們在談買木材的事。」（九十年發查字第三三六號卷第十七頁反面參
    見），再參之被告自承告訴人知被告前欠他人債務八、九千萬，並因而入獄，出
    獄之後仍陸續還款，為幫被告之忙，與其合夥木材生意，均分利潤數萬元不等之
    事實，是告訴人既選擇以合夥之方式讓被告賺取數萬元利潤以幫助被告，應無冒
    被告無法清償之風險另借款一百零四萬之鉅額給被告之理，況被告供稱其係向告
    訴人開口借款一百萬元，則何以告訴人竟分二次且交付被告超過一百萬元之一百
    零四萬元？，亦令人匪夷所思，足徵告訴人所交付被告之一百零四萬元，確係與
    被告合夥欲用以購買木材之資金，並非借款。（三）綜上，被告上開所辯，不足
    採信，本件事證明確，被告犯行堪以認定。
二、核被告所為係犯刑法第三百三十六條第二項之業務侵占罪。被告曾於八十四年間
    因犯詐欺罪，經臺灣高等法院台中分院判處有期徒刑二年確定，並於八十八年九
    月二十日假釋期滿，以已執行論，有卷附臺灣高等法院被告全國前案紀錄表可按
    ，其受有期徒刑之執行完畢，五年以內再犯有期徒刑以上之罪，為累犯，依法加
    重其刑。爰審酌被告犯罪之動機、目的、手段，犯罪時所受之刺激及其品性、生
    活狀況、智識程度、所侵占之金額不少，尚未與告訴人達成民事上和解，及犯罪
    後態度等一切情狀，量處被告如主文所示之刑。
據上論斷，應依刑事訴訟法第二百九十九條第一項前段，刑法第三百三十六條第二項
、第四十七條，罰金罰鍰提高標準條例第一條前段，判決如主文。
本案經檢察官李文和到庭執行職務
中      華      民      國      九十二    年    一      月      三十    日
                                臺灣嘉義地方法院刑事第一庭
                                        法  官  劉  瓊  雯
右正本證明與原本無異。
如不服本判決，應於判決送達後十日內向本院提出上訴狀( 應附繕本 )。
中      華      民      國      九十二    年    一      月      三十    日
                                        書記官  陳  冠  學
附錄本案論罪科刑法條：
刑法第三百三十六條第二項
對於業務上所持有之物，犯前條第一項之罪者，處六月以上五年以下有期徒刑，得併
科三千元以下罰金。


司法院資訊處製作；財團法人民間司法改革基金會備份。
